【裁判字號】    98,訴,3831
【裁判日期】    990226
【裁判案由】    毒品危害防制條例
【裁判全文】
臺灣板橋地方法院刑事判決              98年度訴字第3831號
公  訴  人  臺灣板橋地方法院檢察署檢察官
被      告  甲○○
上列被告因違反毒品危害防制條例案件，經檢察官提起公訴（98
年度毒偵字第7163號），被告於準備程序進行中，就被訴事實為
有罪之陳述，本院告知其簡式審判程序之旨，聽取當事人意見後
，裁定由受命法官獨任依簡式審判程序審理，茲判決如下：
    主  文
甲○○施用第一級毒品，累犯，處有期徒刑玖月；又施用第二級
毒品，累犯，處有期徒刑伍月。應執行有期徒刑壹年。
    事  實
一、甲○○前因施用第一、二級毒品案件，經臺灣臺中地方法院
    以87年度毒聲字第2356號裁定送觀察、勒戒，於民國87年10
    月26日執行完畢釋放出所，由臺灣臺中地方法院檢察署檢察
    官以87年度偵字第21937 號為不起訴處分確定。復於前開觀
    察、勒戒執行完畢釋放後5 年內，因施用第一、二級毒品案
    件，經臺灣士林地方法院先後以88年度毒聲字第2313號、88
    年度毒聲字第2499號裁定送觀察、勒戒及強制戒治，於89年
    12月2 日執行完畢，並經同院以89年度訴字第117 號判決判
    處有期徒刑7 月、4 月確定；因施用第一級毒品案件，經臺
    灣臺中地方法院以90年度毒聲字第1374號裁定令入戒治處所
    強制戒治，於91年3 月17日執行完畢，並經同院以90年度訴
    字第897 號判決判處有期徒刑10月確定。此外，另因強盜案
    件，經臺灣高等法院臺中分院以89年度上訴字第612 號判決
    判處有期徒刑3 年6 月，最高法院以89年度臺上字第5630號
    判決駁回上訴而確定。前揭有期徒刑7 月、4 月、3 年6 月
    經定應執行刑為有期徒刑4 年，與有期徒刑10月接續執行，
    於95年7 月28日執行完畢。詎仍不知悔改，又基於施用第一
    級毒品海洛因及第二級毒品甲基安非他命之犯意，於98年9
    月4 日上午某時許，在臺北縣三重市○○路32巷19弄13號3
    樓住處，以將海洛因置入注射針筒（未扣案）加水液化後施
    打、將甲基安非他命置入玻璃球（未扣案）燒烤吸食之方式
    ，施用海洛因及甲基安非他命各1 次。嗣於98年9 月4 日上
    午10時許，在臺北市○○區○○街、西昌街口，因他案通緝
    為警逮捕，經採集其尿液送驗，呈施用海洛因、甲基安非他
    命反應，始查悉上情。
二、案經臺北市政府警察局萬華分局報告臺灣板橋地方法院檢察
    署檢察官偵查起訴。
    理  由
一、上開犯罪事實，業經被告甲○○於本院審理時坦承不諱，而
    其為警採集之尿液，經以酵素免疫分析法初步篩選，再以氣
    相層析質譜儀分析法確認，確呈嗎啡（施用海洛因之代謝物
    為嗎啡）及甲基安非他命陽性反應，有臺北市政府警察局偵
    辦毒品案件尿液檢體委驗單（代碼編號：034853號）、臺灣
    尖端先進生技醫藥股份有限公司濫用藥物檢驗報告（代碼編
    號：034853號）各1 份在卷可稽，足認被告之自白與事實相
    符。觀之事實欄所載被告前案紀錄，被告於初次經觀察、勒
    戒執行完畢釋放後5 年內，多次因施用第一、二級毒品犯行
    經戒毒處遇及追訴處罰，有臺灣高等法院被告前案紀錄表1
    份附卷可憑，其再犯本案，不屬毒品危害防制條例第20條規
    定之「初犯」或「5 年後再犯」，應依同條例第10條處罰（
    最高法院97年度第5 次刑事庭會議決議參照）。本案事證明
    確，被告犯行洵堪認定，應依法論科。
二、按海洛因、甲基安非他命分屬毒品危害防制條例第2 條第2
    項第1 款、第2 款規定之第一級、第二級毒品，核被告所為
    ，係犯毒品危害防制條例第10條第1 項、第2 項之施用第一
    級毒品罪及施用第二級毒品罪。其為各該犯行而持有第一級
    毒品海洛因及第二級毒品甲基安非他命，持有之低度行為，
    應為施用之高度行為所吸收，不另論罪。所犯施用第一級毒
    品罪與施用第二級毒品罪，犯意各別，行為互殊，則應予分
    論併罰。又被告有如事實欄所示之前案紀錄，於95年7 月28
    日執行完畢乙節，有臺灣高等法院被告前案紀錄表1 份存卷
    可參，其於有期徒刑執行完畢5 年內，故意再犯有期徒刑以
    上之罪，為累犯，所犯2 罪均應依刑法第47條第1 項之規定
    加重其刑。爰審酌被告已曾因相同犯行經戒毒處遇及追訴處
    罰，猶未能知所警惕，顯然漠視法令之禁制，惟其犯罪行為
    主要係戕害自身，且事後坦承犯行，犯後態度尚無不良，暨
    其施用毒品之動機、目的、素行等一切情狀，分別量處如主
    文所示之刑，並定其應執行刑。
據上論斷，應依刑事訴訟法第273 條之1 第1 項、第299 條第1
項前段，毒品危害防制條例第10條第1 項、第2 項，刑法第11條
前段、第47條第1 項、第51條第5 款，判決如主文。
本案經檢察官陳宣每到庭執行職務。
中    華    民    國    99    年    2     月    26    日
                刑事第十五庭    法  官  許炎灶
以上正本證明與原本無異。
如不服本判決應於收受判決後10日內向本院提出上訴書狀，並應
敘述具體理由；其未敘述上訴理由者，應於上訴期間屆滿後20日
內向本院補提理由書（均須按他造當事人之人數附繕本）「切勿
逕送上級法院」。
                                書記官  屠衛民
中    華    民    國    99    年    2     月    26    日
附錄本案論罪科刑法條：毒品危害防制條例第10條。
毒品危害防制條例第10條
施用第一級毒品者，處6 月以上5 年以下有期徒刑。
施用第二級毒品者，處3 年以下有期徒刑。

司法院資訊處製作；財團法人民間司法改革基金會備份。
